【裁判字號】    99,訴,407
【裁判日期】    990409
【裁判案由】    違反毒品危害防制條例
【裁判全文】
臺灣彰化地方法院刑事判決               99年度訴字第407號
公  訴  人  臺灣彰化地方法院檢察署檢察官
被      告  甲○○
上列被告因違反毒品危害防制條例案件，經檢察官提起公訴（99
年度毒偵字第379號、第429號），被告於準備程序進行中就被訴
事實均為有罪之陳述，經合議庭裁定改行簡式審判程序，本院判
決如下：
    主    文
甲○○施用第一級毒品，處有期徒刑玖月；又施用第二級毒品，
處有期徒刑陸月；又施用第一級毒品，處有期徒刑玖月；又施用
第二級毒品，處有期徒刑陸月。應執行有期徒刑貳年貳月。
    犯罪事實
一、甲○○曾於民國98年間，因施用毒品案件，經本院以98年度
    毒聲字第41號裁定移送觀察、勒戒後，認無繼續施用毒品之
    傾向，於民國98年4月2日執行完畢釋放，並由臺灣彰化地方
    法院檢察署檢察官於98年4月21日以98年度毒偵字第106號、
    第434號為不起訴處分確定。詎其猶不知悔改，於上開觀察
    、勒戒執行完畢釋放後5年內，復先後基於施用第一級毒品
    海洛因、第二級毒品甲基安非他命之犯意，分別於下述時間
    、地點施用第一級毒品海洛因及第二級毒品甲基安非他命為
    警查獲：
（一）其先於98年12月15日中午12時許，在其位於彰化縣花壇鄉
      南口村口庄街101巷169號居所房間，以將海洛因加水混合
      後經由針筒注射之方式，施用第一級毒品海洛因1次（針
      筒已因丟棄而滅失）；又於同日之13時許，在同一地點，
      以將甲基安非他命置於玻璃球內點火燒烤後吸食煙霧方式
      ，施用第二級毒品甲基安非他命1次（玻璃球已因丟棄而
      滅失）。嗣於同日20時40分許，在彰化縣員林鎮○○路與
      林森路口，因形跡可疑為警盤查時，發現其手臂上有多處
      注射痕跡，經徵得其同意後採尿送驗，結果確呈安非他命
      、甲基安非他命及嗎啡、可待因陽性反應，始查悉上情。
（二）其被查獲施用毒品後，仍不知戒惕，復於99年1月21日中
      午12時許，在彰化縣員林鎮○○路○段146巷21號友人賴立
      中住處，以將海洛因加水混合後經由針筒注射之方式，施
      用第一級毒品海洛因1次（針筒已因丟棄而滅失）；又於
      同日之13時許，在同一地點，以將甲基安非他命置於玻璃
      球內點火燒烤後吸食煙霧方式，施用第二級毒品甲基安非
      他命1次（玻璃球已因丟棄而滅失）。嗣於99年1月22日13
      時30分許，為警持搜索票至上址搜索，經徵得其同意後採
      尿送驗，結果確呈安非他命、甲基安非他命及嗎啡、可待
      因陽性反應，始查悉上情。
二、案經彰化縣警察局員林分局報告臺灣彰化地方法院檢察署檢
    察官偵查起訴。
    理  由
一、本件被告甲○○所涉為死刑、無期徒刑、最輕本刑為3 年以
    上有期徒刑或高等法院管轄第一審案件以外之罪，並於本院
    行準備程序時就被訴事實為有罪之陳述，本院合議庭依刑事
    訴訟法第273 條之1 第1 項規定，裁定改由受命法官獨任行
    簡式審判程序，先予敘明。
二、訊據被告對其上開犯罪事實均坦承不諱；且犯罪事實一（一
    ）部分，有詮昕科技股份有限公司99年1月26日報告編號000
    00000號濫用藥物尿液檢驗報告（詳99年度毒偵字第379號偵
    查卷第8頁）、彰化縣警察局員林分局委託檢驗尿液代號與
    真實姓名對照認證單（同上卷第6頁）各1紙在卷可憑；犯罪
    事實一（二）部分，則有詮昕科技股份有限公司99年2月8日
    報告編號00000000號濫用藥物尿液檢驗報告（詳99年度毒偵
    字第379號偵查卷第11頁）、彰化縣警察局員林分局委託檢
    驗尿液代號與真實名對照認證單（同上卷第10頁）各1紙在
    卷可憑。足認被告自白與事實相符，本件事證明確，被告犯
    行均堪認定。
三、按犯毒品危害防制條例第10條施用第一、二級毒品之罪者，
    檢察官應先聲請法院裁定將被告令送勒戒處所觀察、勒戒，
    經觀察、勒戒後，認無繼續施用毒品傾向者，應即釋放，並
    為不起訴之處分或不付審理之裁定；認有繼續施用毒品傾向
    者，應由檢察官聲請法院裁定令入戒治處所施以強制戒治，
    且經觀察、勒戒或強制戒治執行完畢釋放後，5 年內再犯第
    10 條 之罪，檢察官應依一般刑事訴訟程式予以起訴論罪科
    刑，此觀諸毒品危害防制條例第20條第1 項、第2 項、第23
    條第2 項前段規定自明。經查，本案被告前因施用毒品案件
    ，經法院裁定送觀察、勒戒後，因評定認無繼續施用毒品傾
    向，於98年4 月2 日執行完畢釋放，有臺灣高等法院被告前
    案紀錄表在卷可佐，其於觀察、勒戒執行完畢釋放後5年內
    ，再犯本件施用毒品案件，依前述規定自應予以起訴論罪科
    刑。
四、核被告甲○○前揭各項所為，分別係犯毒品危害防制條例第
    10條第1項之施用第一級毒品罪及同條第2項之施用第二級毒
    品罪。其施用第一、二級毒品前，分別持有第一、二級毒品
    之低度行為，應各為其後施用第一、二級毒品之高度行為所
    吸收，均不另論罪。被告所犯上開4罪間，犯意各別，行為
    不同，皆應分論併罰。爰審酌被告於犯本件之罪前，即曾犯
    罪（現執行中），品行難謂良好，且其另曾因施用毒品經送
    觀察、勒戒，仍未知警惕，又因施用毒品被查獲，經本院於
    98年12月30日判處應執行有期徒刑1年6月後，猶未能促其戒
    除毒癮，仍繼續施用毒品不輟，足見其雖經觀察、勒戒之治
    療程序及判處有期徒刑之處罰，仍未能徹底戒除惡習遠離毒
    害，顯然無視於毒品對於自身健康之戕害及國家對於杜絕毒
    品犯罪之禁令，非施用較長期與社會隔離之處分，實無以促
    其在誘惑四起的社會中，萌生戒除毒品癮之決心與勇氣，暨
    考量被告犯後已坦承犯行，態度良好等一切情狀，分別量處
    如主文所示之刑，並定應執行之刑，以示懲儆。至被告施用
    一、二級毒品所用之前述工具，已為其丟棄而滅失，無從併
    予宣告沒收，併予敘明。
據上論斷，應依刑事訴訟法第273 條之1 第1 項、第299 條第1
項前段，毒品危害防制條例第10條第1項、第2項、刑法第11條前
段、第51條第5款，判決如主文。
本案經檢察官紀雅惠到庭執行職務。
中    華    民    國    99    年    4      月    9    日
                  刑事第九庭    法      官  葛永輝
以上正本證明與原本無異。
如不服本判決應於收受判決後10日內向本院提出上訴書狀，並
應敘述具體理由。其未敘述上訴理由者，應於上訴期間屆滿後
20日內向本院補提理由書(均須按他造當事人之人數附繕本)
「切勿逕送上級法院」。
中    華    民    國    99    年    4      月    9    日
                                書  記  官  吳曉玟
附錄本案論罪科刑法條：
毒品危害防制條例第10條
施用第一級毒品者，處 6 月以上 5 年以下有期徒刑。
施用第二級毒品者，處 3 年以下有期徒刑。

司法院資訊處製作；財團法人民間司法改革基金會備份。
